【裁判字號】    92,訴,1485
【裁判日期】    920423
【裁判案由】    清償借款
【裁判全文】
臺灣臺北地方法院民事判決  九十二年度訴字第一四八五號
    原      告   合作金庫銀行股份有限公司
    法定代理人   乙○○
    訴訟代理人   丁○○
                 甲○○
    被      告   戊○○
    兼訴訟代理人 丙○○
右當事人間清償借款事件，本院判決如左：
    主    文
被告應連帶給付原告新台幣貳佰參拾肆萬肆仟參佰肆拾柒元，及如附表所示之利息、
違約金。
訴訟費用由被告連帶負擔。
    事    實
甲、原告方面：
一、聲明：如主文第一項所示。
二、陳述：
（一）被告丙○○於民國八十八年十一月一日邀被告戊○○為連帶保證人，向原告借
      款新台幣（下同）一百九十八萬六千零八十二元，借款期限自八十八年十一月
      一日起至一百零八年六月二十四日止，本金及利息均自八十八年十二月一日起
      每一個月為一期，每期平均攤還金額依年金法計算。被告丙○○復於八十八年
      十二月三十日邀被告戊○○為連帶保證人，向原告借款五十五萬元，借款期限
      自八十八年十二月三十日起至一百零八年十二月三十日止，本金及利息應自八
      十九年一月三十日起以一個月為一期共分二百四十期依年金法平均攤還本息。
      並均約定如未依約清償本金，全部借款視為到期，凡逾期清償在六個月以內者
      ，按上開利率百分之十，超過六個月者，超逾部分按上開利率百分之二十計付
      違約金。
（二）被告丙○○僅清償至九十一年四月三十日之本息，尚積欠如附表所示之本金及
      利息，本金金額總合計二百三十四萬四千三百四十七元。被告丙○○依借款契
      約，自應負清償未償借款之責。被告戊○○既為連帶保證人，依系爭連帶保證
      契約，亦應就被告丙○○對原告之上開借款負連帶清償責任。
三、證據：提出借據（附授信約定書）及放款帳務資料查詢單各二份為證。
乙、被告方面：
一、聲明：原告之訴及假執行之聲請均駁回。
二、陳述：
    被告丙○○確實積欠原告本件請求之金額，被告戊○○亦確為系爭借款之連帶保
    證人。
    理      由
一、按當事人得以合意定第一審管轄法院，但以關於由一定法律關係而生之訴訟為限
    ，前項合意，應以文書為之，民事訴訟法第二十四條定有明文。依被告簽具與原
    告之授信約定書第十一條約定，兩造合意以本院為本契約涉訟時之第一審管轄法
    院，是以原告向本院提起本件清償借款之訴，核與首揭規定，尚無不合。
二、原告主張被告丙○○於八十八年十一月一日邀被告戊○○為連帶保證人，向原告
    借款一百九十八萬六千零八十二元，借款期限自八十八年十一月一日起至一百零
    八年六月二十四日止，本金及利息應自八十八年十二月一日起以一個月為一期，
    每期依年金法平均攤還本息。被告丙○○復於八十八年十二月三十日邀被告戊○
    ○為連帶保證人，向原告借款五十五萬元，借款期限自八十八年十二月三十日起
    至一百零八年十二月三十日止，本金及利息應自八十九年一月三十日起以一個月
    為一期依年金法分二百四十期平均攤還。被告丙○○僅清償部分本金及利息，尚
    積欠如附表所示之本金及利息之事實，業據原告提出借據（附授信約定書）及放
    款帳務資料查詢單各二份為證，被告亦為自認，堪信為真實。被告丙○○未依約
    還款，已如前，被告丙○○應依借款契約負清償借款之責；被告戊○○既為被告
    丙○○系爭借款之連帶保證人，被告戊○○依其與原告間之連帶保證契約，亦應
    就系爭被告丙○○對原告之上開債務負連帶清償之責。
三、綜上所述，原告依系爭借款契約及連帶保證契約，訴請被告連帶給付二百三十四
    萬四千三百四十七元及如附表所示之利息、違約金，為有理由，應予准許。
四、據上論結，原告之訴為有理由，依民事訴訟法第八十五條第二項，判決如主文。
中      華      民      國    九十二      年      四      月    二十三  日
                                            民事第三庭法      官  黃書苑
右為正本係照原本作成
如對本判決上訴，須於判決送達後廿日內向本院提出上訴狀
中      華      民      國    九十二    年      四      月    二十三     日
                                                        書記官    趙淑華


司法院資訊處製作；財團法人民間司法改革基金會備份。
